【裁判字號】    89,易,1713
【裁判日期】    891214
【裁判案由】    傷害
【裁判全文】
臺灣彰化地方法院刑事判決                        八十九年度易字第一七一三號
    公  訴  人  臺灣彰化地方法院檢察署檢察官
    被      告  甲○○
右列被告因傷害案件，經檢察官提起公訴 (八十九年度偵字第七０七四號)，本院判
決如左：
    主  文
甲○○傷害人之身體，處拘役拾日，如易科罰金以佰元折算壹日。緩刑貳年
    事  實
一、甲○○係乙○○之夫，二人間具有家庭暴力防治法第三條第一款所定之家庭成員
    關係。民國八十九年八月十三日十九時許，甲○○在彰化縣和美鎮○○路十七巷
    十九號住處，因細故與乙○○發生爭執，竟基於普通傷害之犯意，徒手毆打乙○
    ○，致乙○○受有左頂骨區腫脹，左眼眶、右下唇、左側頸、前頸部、右側頸、
    後頸部、右肩前面左鎖骨區、左肩前面、兩手上臂外側面、左手肘、左手前臂外
    側面、右小腿內側面、左小腿前面多處皮下瘀血，左眼結膜下出血等傷害。
二、案經被害人人乙○○訴由彰化縣警察局和美分局報告臺灣彰化地方法院檢察署檢
   察官偵查起訴。
    理  由
一、右揭犯罪事實，業據被告甲○○於本院審理中，坦承不諱，核與告訴人乙○○指
    訴之情節相符，並有台灣省立彰化醫院出具之診斷書在卷可稽，本件事證明確，
    被告甲○○之犯行，洵堪認定。
二、核被告甲○○所為，係犯刑法第二百七十七條第一項之傷害罪。爰審酌被告與告
    訴人係夫妻關係，不知和睦相處，竟因細故即出手毆打，有違善良民風及其於犯
    罪後之態度等一切情狀，量處如主文所示之刑，並諭知易科罰金之折算標準。查
    被告前未曾受有期徒刑以上刑之宣告，此有臺灣彰化地方法院檢察署刑案資料查
    註紀錄表一紙在卷可稽，其經此教訓，應知警惕而無再犯之虞，所宣告之刑，認
    以暫不執行為適當，併予宣告緩刑二年，以勵自新。
三、據上論斷，應依刑事訴訟法第二百九十九條第一項前段，刑法第二百七十七條第
    一項、第四十一條、第七十四條第一款，罰金罰鍰提高標準條例第一條前段、第
    二條前段，判決如主文。
本案經檢察官廖淑華到庭執行職務。
中      華      民      國      八十九      年    十二    月    十四    日
                                臺灣彰化地方法院刑事第二庭
               法      官  洪  志  賢
右正本證明與原本無異。
如不服本判決，應於判決送達後十日內，向本院提出上訴狀（須附繕本）。
告訴人或被害人對於判決如有不服具備理由請求檢察官上訴者，其上訴期間之計算係
以檢察官收受判決正本之日期為準。
                                      法院書記官  洪  年  慶
中      華      民      國      八十九      年    十二    月    十八    日
刑法第二百七十七條
傷害人之身體或健康者，處三年以下有期徒刑，拘役或一千元以下罰金。
犯前項之罪，因而致人於死者，處無期徒刑或七年以上有期徒刑，致重傷者，處三年
以上，十年以下有期徒刑。


司法院資訊處製作；財團法人民間司法改革基金會備份。
